【裁判字號】    97,易,3757
【裁判日期】    980313
【裁判案由】    傷害
【裁判全文】
臺灣臺中地方法院刑事判決              97年度易字第3757號
公  訴  人  臺灣臺中地方法院檢察署檢察官
被      告  甲○○
選任辯護人  鐘登科律師
上列被告因傷害案件，經檢察官提起公訴（97年度偵字第19671
號），本院判決如下：
    主    文
甲○○犯傷害罪，處拘役拾日，如易科罰金，以新臺幣壹仟元
折算壹日。
    犯罪事實
一、甲○○因懷疑係丙○○或其家人向臺中市政府檢舉其經營位
    在臺中市○○區○○里○○路332號之工廠不合法令規定，
    於民國97年6月24日16時許，前往臺中市○○區○○里○○
    ○○路99號之丙○○住處，欲找丙○○及其家人理論，致雙
    方發生爭執，甲○○竟基於傷害人身體之犯意，徒手自後方
    推打丙○○之頸部（起訴書誤載為後腦部），致丙○○受有
    頸部（起訴書誤載為頭部）挫傷之傷害。
二、案經丙○○訴由臺中市警察局第五分局報告臺灣臺中地方法
    院檢察署檢察官偵查起訴。
    理    由
一、認定犯罪事實所憑之證據及理由﹕
    訊據被告甲○○矢口否認有何傷害犯行，辯稱其未動手毆打
    告訴人丙○○云云，辯護人則為被告辯稱﹕被告之行為不足
    以造成告訴人之挫傷，故告訴人所受之挫傷與被告無關等語
    。經查﹕
  (一)經本院當庭勘驗當日監視器錄影光碟，可見於當日下午4時
    46分18秒許，被告及其太太前來告訴人之處所；再於下午4
    時47分32秒許，告訴人之姐姐、告訴人與被告、被告之太太
    四人起口角；其後於下午4時51分40秒許，被告自告訴人之
    後方迅速跑來徒手推打丙○○之身體，致告訴人之頭部向下
    、身體往前傾。觀諸該錄影光碟，被告確實有推打告訴人之
    舉止，且告訴人遭被告推打之後，告訴人之頭部向下、身體
    往前傾，足見被告推打之力道非輕，非僅輕拍而已。是被告
    辯稱其未動手毆打告訴人云云，顯難採信。
  (二)又證人即告訴人丙○○於本院具結證稱﹕當時其轉身離開後
    ，被告就從其背部跟頸部的地方打了之後再推開，重力不小
    等語明確（見本院卷第49頁反面），亦可佐證被告係自告訴
    人之後方往告訴人之頸部部位推打之事實。
  (三)再者，告訴人於當日下午近5時許遭被告推打之後，於隔日
    凌晨零時許因疼痛前往中國醫藥大學附設醫院就醫，經醫師
    診斷其受有頸部挫傷之傷害，有中國醫藥大學附設醫院覆本
    院函所附之急診病歷（見本院卷第29頁反面）及急診醫囑單
    （見本院卷第30頁）附卷可稽；告訴人遭推打之時間與就醫
    診療之時間接近，且被告於本院證稱﹕自被告推伊之後一直
    到伊感覺不適就醫之前，伊的頸部沒有發生其他的碰撞（見
    本院卷第49頁反面）；是以，該病歷中所載「頸部挫傷」之
    診斷資料亦可佐證告訴人遭被告推打成傷之事實。
  (四)綜上事證，被告推打告訴人之頸部致告訴人受有頸部挫傷之
    傷害事實，堪以認定，應依法論科。
二、論罪科刑﹕
    核被告所為，係犯刑法第277條第1項之傷害罪。爰審酌被告
    僅因口角爭執，即動手推打告訴人，致告訴人成傷，被告犯
    後飾詞卸責，未具悔意，且未賠償被害人損害；兼衡酌被告
    前無刑事犯罪前科之素行，被害人因被告本件犯行所受之傷
    害程度等一切情狀，量處如主文所示之刑，並諭知易科罰金
    之折算標準。
三、適用之法律﹕
  (一)刑事訴訟法第299條第1項前段。
  (二)刑法第277條第1項、第41條第1項前段。
  (三)刑法施行法第1條之1第1項、第2項前段。
本案經檢察官乙○○到庭執行職務。
中    華    民    國    98    年    3    月    13    日
                      刑事第十五庭  法  官  戴嘉慧
上正本證明與原本無異。
如不服本判決，應於收受送達後10日內向本院提出上訴書狀（應
敘述具體理由並附繕本）。
上訴書狀如未敘述理由，應於上訴期間屆滿後20日內補提理由書
於本院。
告訴人或被害人對於判決如有不服具備理由請求檢察官上訴者，
其上訴期間之計算係以檢察官收受判決正本之日期為準。
                                    書記官  劉晴芬
中    華    民    國    98    年    3    月    13    日
【附錄本案論罪科刑法條】
刑法第277條第1項
傷害人之身體或健康者，處3年以下有期徒刑、拘役或1千元以下
罰金。


司法院資訊處製作；財團法人民間司法改革基金會備份。
